【裁判字號】    89,交訴,15
【裁判日期】    901026
【裁判案由】    公共危險等
【裁判全文】
臺灣臺東地方法院刑事判決                          八十九年度交訴字第一五號
    公  訴  人  臺灣臺東地方法院檢察署檢察官
    被      告  乙○○
右列被告因過失傷害案件，經檢察官提起公訴（八十九年度偵字第六三九號），本院
判決如左：
    主      文
乙○○無罪。
    理      由
一、公訴意旨略以：被告乙○○於民國八十八年八月三日下午三時許，駕駛向黃柏銓
    借得之車號ＫＡ—二五三八號自用小客車，沿台北縣新莊市○○路往桃園方向行
    駛，途經該路段與樹林市三興七巷交叉口時，本應注意車輛行駛時，駕駛人應注
    意車前狀況，隨時採取必要之安全措施及汽車行駛至交叉路口，直行車尚未進入
    交叉路口，而轉彎車已達中心處開始轉彎，直行車應禮讓轉彎車先行，且依當時
    情形，又無不能注意之情事，竟疏於注意，於通過上開交叉路口時，貿然加速前
    進，未留意前方車輛動態，適甲○○同向駕駛車號ＭＣＵ—七二五號重機車，由
    新莊市○○路左轉樹林市三興七巷，已至路中心處，被告乙○○見狀，欲煞避不
    及，撞及甲○○機車左側，致甲○○人車倒地後，受有右大腿內側、右小腿內側
    及左上臂外側多處挫傷，乙○○肇事後，未下車查看並留在現場處理善後，即搭
    乘計程車逃逸等語，因認被告乙○○涉有刑法第二百八十四條第一項前段、第一
    百八十五條之四罪嫌。
二、按犯罪事實應依證據認定之，無證據不得推定其犯罪事實。又不能證明被告犯罪
    者，應諭知無罪之判決，刑事訴訟法第一百五十四條、第三百０一條第一項分別
    定有明文。經查，公訴人認定被告涉有刑法第二百八十四條第一項前段及第一百
    八十五條之四罪嫌，無非前揭犯罪事實業據告訴人甲○○指訴綦詳，並經證人黃
    柏銓證述屬實，復有道路交通事故調查表及診斷證明書附卷可稽，而被告對於肇
    事車輛曾由何人駕駛過，語焉不詳，顯屬卸責之詞，不足採信等為其主要之論據
    。訊據被告乙○○堅決否認有前開過失傷害及肇事逃逸犯行，辯稱：我車子是放
    在我家門口不見了，後來警察通知我，我才知道發生車禍等語。經查：
    （一）告訴人甲○○對於是否確係被告駕車撞到伊，從警訊迄檢察官偵查中均無
          法確定，因此告訴人之指訴至多僅能證明伊確有於右揭時地騎車遭人開車
          撞擊發生車禍。而證人黃柏權於警訊及檢察官偵查中之證詞，亦僅能證明
          八十八年八月一日後，證人黃柏銓將肇事車輛借予被告，尚無法證明被告
          確有於前述時地開車肇事後逃逸。又觀諸證人即處理本件車禍之警員朱木
          川之證詞，亦無法證明被告確有前開犯行。另卷附之道路交通事故調查表
          及診斷證明書，僅能證明告訴人當時確有發生車禍並受傷，並無從證明被
          告確有上開犯行。
    （二）被告於九十年七月十三日本院調查時另供稱：當時駕車肇事者為張志成，
          係張志成發生車禍後要其前往處理，車禍發生當時在車上之女子叫王佩菁
          ，且張志成車禍發生後直接坐計程車逃走，因張志成有肇事車輛鑰匙，所
          以張志成何時將車開走並不清楚等語，經本院囑託臺灣新竹地方法院再囑
          託臺灣桃園地方法院詢問證人張志成，經證人張志成具結證稱：「（有無
          虞八十八年八月三日下午三時許，駕駛ＫＡ—二五三八號自小客車行經台
          北縣新莊市○○路與樹林市三興七巷交叉路口撞及被害人甲○○所騎乘之
          ＭＣＵ—七二五號機車，並於肇事後將肇事車輛留在現場，搭乘計程車逃
          逸？）有。車子我是向乙○○借來的，是黃柏銓把車子借給乙○○。」、
          「（車禍當時與你同車之女子，其姓名及基本資料年籍為何？現在何處？
          ）他是黃姵菁，住蘆洲市○○路。」、「（車禍發生後，你如何與乙○○
          商量處理車禍事宜？當時乙○○如何表示？）當時我車內留有乙○○的行
          動電話，因我本身通緝，所以我趕快離開，我與乙○○住一起，我就請傅
          鳳儀到現場去看。」、「（乙○○如何表示，他如何處理？）他說他有跟
          對方處理，他也向我拿五萬元，後來我就被抓。」等語，與被告所供稱之
          情節相符，足證本件車禍事故之駕駛人應係證人張志成而非被告無訛。
    （三）綜上，公訴人所舉之證據不足以證明被告確有過失傷害及肇事逃逸犯行，
          此外又查無其他積極證據足認被告確有公訴人所只知犯行，不能證明被告
          犯罪，揆諸首開說明，自應依法諭知無罪之判決。
據上論斷，應依刑事訴訟法第三百零一條第一項判決如主文。
本案經檢察官陳棟杰到庭執行職務
中    華    民    國      九十      年      十      月      二十六      日
                                  臺灣臺東地方法院刑事庭
                                      審判長法  官  蔡勝雄
                                            法  官  廖建彥
                                            法  官  劉柏駿
右正本證明與原本無異。
如不服本判決，應於判決送達後十日內向本院提出上訴狀。（須附繕本）
「切勿逕送上級法院」
                                            書記官  陳俊德
中    華    民    國      九十      年      十      月      二十六      日


司法院資訊處製作；財團法人民間司法改革基金會備份。
